【裁判字號】    95,勞簡抗,1
【裁判日期】    950118
【裁判案由】    給付薪資等
【裁判全文】
臺灣板橋地方法院民事裁定             95年度勞簡抗字第1號
抗  告  人  甲○○
相  對  人  台北縣私立民華托兒所
法定代理人  乙○○
上列抗告人與相對人台北縣私立民華托兒所間給付薪資等事件，
對於本院板橋簡易庭民國94年12月9 日所為裁定（94年度板勞簡
字第39號），提起抗告，本院裁定如下：
    主  文
原裁定廢棄。
    理  由
一、按認抗告為有理由者，應廢棄原裁定，自為裁定；必要時得
    命原法院或審判長更為裁定。又對於簡易程序第一審裁判之
    抗告程序，準用第四編抗告程序之規定，此分別參照民事訴
    訟法第492條第2項及第436條之1第3 項自明。又按「訴之變
    更或追加，其變更或追加後訴訟標的之價額超過原訴訟標的
    之價額者，就其超過部分補徵裁判費。」，民事訴訟法第77
    條之15第3項亦定有明文。
二、抗告意旨略以：本件訴之聲明第1、2項並無不可分情形，自
    無要求全部繳納裁判費之理由，原裁定所引「臺灣高等法院
    91年度家抗字第91號裁定、臺灣高等法院暨所屬法院93年11
    月25日法律座談會結論」，係針對「退還裁判費」，而本件
    並非「退還裁判費」之問題。且本件要求補繳裁判費之裁定
    ，係於民國94年11月28日始完成送達，而抗告人已於94年11
    月25日（受送達前）具狀撤回訴之聲明第2 項，自不能駁回
    抗告人之訴，爰請求將原裁定廢棄等語。
三、經查，抗告人於起訴時即繳納裁判費新臺幣（下同）1,824
    元，經本院於94年11月17日以94年度補字第1186號裁定，命
    限期於5日內補繳裁判費2,836元，該裁定於94年11月24日送
    達予抗告人之訴訟代理人。嗣抗告人於94年11月25日具狀撤
    回訴之聲明第2 項之事實，有繳納裁判費之收據、本院94年
    度補字第1186號裁定、送達證書、民事撤回一部起訴狀各1
    份附於本院94年度板勞調字第38號及94年度板勞簡字第39號
    卷可稽，應信為真。本件經抗告人於起訴後，撤回其訴之一
    部，就該撤回後之其餘訴訟，雖仍有繳納裁判費之義務。惟
    其訴變更（撤回）後，其變更後訴訟標的之金額並未超過原
    訴訟標的之金額，自無就其超過部分補徵裁判費之問題，本
    件訴訟於抗告人具狀撤回訴之聲明第2 項後，其訴之聲明僅
    餘第1 項而已，標的金額為159,774 元，應繳納第一審裁判
    費為1,660元，而抗告人既於起訴時已繳納裁判費1,824元，
    則依上開說明，即無庸補繳裁判費。原法院以抗告人雖於94
    年11月25日撤回訴之聲明第2 項，仍有補正裁判費之義務。
    因抗告人逾期迄未補正，其訴不能認為合法，而予以裁定駁
    回，即有未合。抗告意旨請求將原裁定廢棄，為有理由，爰
    由本院將原裁定廢棄，由原審另為適法之處理。
四、依民事訴訟法第436條之1第3項、第492條，裁定如主文。
中    華    民    國    95    年    1     月    18    日
                  民事第一庭    審判長法  官  李世貴
                                      法  官  陳翠琪
                                      法  官  楊千儀
以上正本證明與原本無異。
本裁定不得抗告。
中    華    民    國    95    年    1     月    18    日
                                      書記官  簡青根


司法院資訊處製作；財團法人民間司法改革基金會備份。
